【裁判字號】    96,聲,2785
【裁判日期】    970220
【裁判案由】    發還擔保金
【裁判全文】
臺灣板橋地方法院民事裁定              96年度聲字第2785號
聲  請  人
即  債權人  戊○○
相  對  人
即  債務人  丙○○即甲○○○.
            乙○○即甲○○○.
            郭真由美原名何貴.
            丁○○即甲○○○.
上列聲請人聲請發還擔保金事件，本院裁定如下：
    主      文
聲請人於本院八十一年度存字第一七０四號擔保提存事件一案所
提存之擔保金新臺幣捌萬元，准予發還。
聲請程序費用由相對人連帶負擔。
    理      由
一、按供擔保人證明受擔保利益人同意返還者，法院應依供擔保
    人之聲請，以裁定命返還其提存物或保證書，於民事訴訟法
    第104 條第1 項第2 款定有明文。前開規定，於其他依法令
    供訴訟上之擔保者準用之，並為同法第106 條所規定。
二、本件聲請意旨略以：債權人戊○○與債務人甲○○○間假扣
    押事件，前依本院81年度裁全速字第1573號民事裁定，為擔
    保假扣押，曾提供如主文第1 項所示之金額為擔保金，並以
    本院81年度存字第1704號提存事件提存後，聲請對債務人甲○○○之財產予以假扣押在案。茲因兩造間之本案訴訟業經
    本院81年度訴字第906 號返還消費借貸款事件判決聲請人敗
    訴確定，債務人甲○○○並據此聲請撤銷假扣押裁定，經本
    院82年度聲字第224 號撤銷假扣押事件裁定准許並於嗣後確
    定，進而塗銷相關假扣押執行之所有查封登記在案，而債務
    人甲○○○於民國94年5 月26日死亡，並由繼承人丙○○、
    郭真由美（原名何貴珍）、丁○○、乙○○繼承，而聲請人
    已於依民事訴訟法第104 條第1 項第3 款規定向本院聲請催
    告相對人行使權利，經本院以95年度聲字第2487號發函通知
    相對人在案，迄今其所定21日之期間應已屆滿，而相對人仍
    未行使權利，爰依法聲請返還前開提存物等語。
三、本件假扣押債務人原為甲○○○，嗣於94年1 月18日死亡，
    由丙○○、郭真由美（原名何貴珍）、丁○○、乙○○4 人
    限定繼承，已據調取本院94年度繼字第1230號限定繼承卷可
    稽，故本件聲請發還擔保金事件之相對人自應列丙○○、郭
    真由美（原名何貴珍）、丁○○、乙○○，合先敘明。經查
    聲請人前開主張，經本院依職權調閱本院81年度裁全速字第
    1573號、81年度執全字速第1109號假扣押保全程序暨執行卷
    、81年度存字第1704號擔保提存卷及本院95年度聲字第2487
    號聲請催告行使權利卷核閱屬實，復有臺灣桃園地方法院96
    年11月7 日桃院木文科字第0960 032082 號函、本院民事紀
    錄科查詢表4 紙在卷為證，聲請人之聲請意旨核與民事訴訟
    法第104 條第1 項第3 款規定相符，應予准許。
四、爰依民事訴訟法第95條、第85條第2 項，裁定如主文。
中    華    民    國    97    年    2     月    20    日
                  民事第二庭法  官  鍾啟煌
以上正本證明與原本無異。
如不服本裁定應於送達後10日內向本院提出抗告狀，並應繳納抗
告裁判費新臺幣1,000 元。
中    華    民    國    97    年    2     月    20    日
                            書記官  張國仁


司法院資訊處製作；財團法人民間司法改革基金會備份。
